臺灣板橋地方法院刑事判決　　　　　　　94年度訴字第1619號
公　訴　人　臺灣板橋地方法院檢察署檢察官
被　　　告　甲○○
上列被告因違反毒品危害防制條例案件，經檢察官提起公訴（94
年度核退毒偵字第1257號），本院判決如下：
    主  文
甲○○施用第一級毒品，累犯，處有期徒刑捌月。
    事  實
一、甲○○前因施用毒品案件，經本院以90年度毒聲字第3373號
    裁定令入戒治處所施以強制戒治，於民國92年11月11日執行
    完畢釋放，並經臺灣板橋地方法院檢察署檢察官提起公訴，
    經本院以91年度訴緝字第149 號判決判處應執行有期徒刑十
    月確定，嗣於93年9 月7 日執行完畢（再犯本案構成累犯）
    。詎仍不知悔改，復於94年5 月12日上午某時在其位於臺北
    縣板橋市○○街12巷18號之住處內，以將第一級毒品海洛因
    置入香煙中再點燃香煙吸食之方式，施用第一級毒品海洛因
    一次；嗣其同日中午至台北縣板橋市環河公園散步時，至公
    廁內昏睡其中，行跡可疑而為警查獲。
二、案經臺北縣政府警察局板橋分局報請臺灣板橋地方法院檢察
    署檢察官偵查起訴，本院於準備程序進行中，被告就被訴事
    實為有罪之陳述，經告知簡式審判程序之旨，並聽取公訴人
    、被告之意見後，由本院合議庭裁定由受命法官獨任進行簡
    式審判程序。
    理  由
一、訊據被告甲○○對於其前開施用第一級毒品海洛因之犯行全
    部坦白承認，且其於94年5 月12日經警採集尿液送驗結果，
    呈鴉片類嗎啡陽性及安非他命類甲基安他命陽性反應等情，
    有台灣檢驗科技股份有限公司濫用藥物尿液檢驗報告（報告
    編號：CH/2005/50870）、 臺北縣政府警察局板橋分局偵辦
    毒品危害防制條例被移送人姓名暨代碼對照表各一紙附卷可
    按。（見94年度核退毒偵字第1257號卷第2 、19頁）綜上事
    證，自堪認被告前開自白應與事實相符，堪予採信。又被告
    有如事實欄所載之毒品執行前科，有臺灣高等法院被告前案
    紀錄表及如事實欄所示之判決書各一份存卷可稽，是被告於
    強制戒治執行完畢釋放後五年內再犯本件施用第一級毒品之
    罪，事證明確，其犯行堪予認定。
二、查海洛因為毒品危害防制條例第2 條第2 項第1 款所列之第
    一級毒品，不得非法持有、施用，是核被告甲○○所為係犯
    同條例第10條第1 項之施用第一級毒品罪。其於施用前後持
    有毒品之行為，應為其施用毒品之犯行所吸收，不另論罪。
    又查被告有如事實欄所示之科刑執行前科，有臺灣高等法院
    被告前案紀錄表一份附卷可按，其受有期徒刑執行完畢，五
    年內再犯本件有期徒刑以上之罪，為累犯，依法加重其刑。
    爰審酌被告甲○○前因施用毒品案件，經送觀察、勒戒、強
    制戒治，乃至判刑確定後，本當知所惕勵，對於施用毒品之
    違法性及可罰性，應有明確而強烈之認識，詎其不知悛悔，
    復行施用海洛因，戕害自己身心健康，殊非可取，兼衡其智
    識程度、犯罪動機、目的、施用次數，及犯後坦承犯行，態
    度良好等一切情狀，量處如主文所示之刑，以示懲儆。
三、起訴意旨雖另請求就扣案之注射針筒一支及殘渣袋一只併予
    宣告沒收，惟訊據被告自警詢伊始即否認上開物品為其本人
    所有，辯稱上開物品係他人丟棄於台北縣板橋市環河公園運
    動公廁內之物，該塑膠袋一只係丟棄於潮溼之公廁地板上，
    是空袋並無內容物，與本件犯罪事實無涉等語；本院審酌被
    告已坦白承認施用第一級毒品海洛因之犯行，上開扣案物品
    是否為其本人所有，對其本案罪責並不生影響，被告並無編
    造謊言之必要，是其前揭辯解應屬可信。此外，檢察官亦未
    舉出任何證據方法可資證明上開扣案物品確屬被告所有，及
    上開空袋內有何種殘渣物；從而，上開扣案物品爰均不宣告
    沒收或沒收銷燬，附此說明。
據上論斷，應依刑事訴訟法第273 條之1 第1 項、第299 條第1
項前段，毒品危害防治條例第10條第1 項，刑法第11條、第47條
，判決如主文。
本案經檢察官林俊儀到庭執行職務。
中　　華　　民　　國　　94　　年　　10　　月　　27　　日
                  刑事第五庭    法　官  許映鈞
以上正本證明與原本無異。
如不服本判決，應於送達後10日內向本院提出上訴狀（須附繕本
）。
                                書記官　呂苗澂
中　　華　　民　　國　　94　　年　　10　　月　　27　　日
附表本案論罪科刑法條全文：
毒品危害防制條例第10條
施用第一級毒品者，處六月以上五年以下有期徒刑。
施用第二級毒品者，處三年以下有期徒刑。
